# 减税优惠会计处理

提问人：一沫 958216891 时间：2021-01-20 09:33:09
陈老师，关于疫情期间的减免税优惠是应该计入其他收益吗？我查询了很多关于该话题的回复，答案有很多种。《企业会计准则-16号政府补助》
应用指南里面写的，“除税收返还外，税收优惠还包括直接减征、免征、增加计税抵扣额、抵免部分税额等形式。这类税收优惠并未直接向企业无偿提供资产，不作为本准则规定的政府补助”，那这句话的理解是不能进“其他收益”吗？我现在比较疑惑，麻烦陈老师空的时候可以帮我排忧解惑。

回答人：chenyiwei
按照税法规定直接减免的，除了增值税和企业所得税以外，都是直接按减免后的应缴纳金额（可能为零）确认税金及附加及应交税费，不体现为其他收益。